【裁判字號】    89,訴,138
【裁判日期】    890411
【裁判案由】    損害賠償
【裁判全文】
臺灣屏東地方法院民事判決                                八十九度訴字第一三八號
    原      告  乙○○
                        女  民.
                        身分證.
    被      告  甲○○  住屏東.
                        男  民.
                        身分證.
右當事人間請求損害賠償事件，本院判決如左：
    主    文
被告應給付原告新臺幣伍拾萬元，及自民國八十八年二月十七日起至清償日止，按週
年利率百分之五計算之利息。
原告其餘之訴駁回。
訴訟費用由被告負擔二分之一，餘由原告負擔。
本判決原告勝訴部分，於原告以新臺幣壹拾柒萬元為被告供擔保後，得假執行。但被
告如於假執行程序實施前，以新臺幣伍拾萬元為原告預供擔保，得免為假執行。
原告其餘假執行之聲請駁回。
    事    實
甲、原告方面：
  一、聲明：
   （一）被告應給付原告新臺幣（下同）一百萬元，及自起訴狀繕本送達被告之翌
         日起至清償日止，按週年利率百分之五計算之利息。
   （二）並願供擔保，請准宣告假執行。
  二、陳述略稱：
   （一）原告乙○○與被告甲○○（原名鄧雪惠）為夫妻，民國八十八年三月十三
         日晚上十時許，因細故於屏東縣東港鎮○○路一二八號三樓住處發生爭執
         ，甲○○明知原告懷有身孕，竟出手猛推原告，更以腳踢原告，致原告受
         有頭部外傷、臀部挫傷、腹部挫傷及右膝瘀傷四×四公分之傷害，被告之
         傷害行為業經台灣屏東地方法院檢察署檢察官偵查起訴，並經本院八十八
         年易字第一二六五號刑事判決有罪確定。
   （二）按「因故意或過失，不法侵害他人之權利者，負損害賠償責任。」「不法
         侵害他人之身體、健康、名譽、自由，被害人雖非財產上之損害，亦得請
         求賠償相當之金額。」民法第一百八十四條、第一百九十五條定有明文，
         兩造為夫妻關係，本應互信互愛，詎被告不顧原告有懷有身孕而毆打原告
         成傷，致原告身心受傷，爰依民法第一百八十四條第一項前段、第一百九
         十五條之規定，請求被告給付如訴之聲明所載之金錢。
  三、證據：提出台灣屏東地方法院檢察署八十八年偵字第五六七Ｏ號起訴書、本院
      八十八年度婚字第三四二號民事判決、判決確定證明書影本各乙件及戶籍謄本
      等為證。
乙、被告方面：
  一、聲明：求為判決駁回原告之訴及假執行之聲請；如受不利之判決，願預供擔保
      ，請准免為假執行。
  二、陳述略稱：伊於八十八年三月十三日晚上確與原告發生爭執，但伊未使用暴力
      毆打原告，祇推原告一把，不知何以有驗傷診斷書所載之傷勢。伊現業鋼筋業
      ，為捆工，年收入約三十萬元。
  三、證據：提出在職證明、八十七年扣繳憑單影本各乙件為證。
丙、本院依職權調閱本院八十八年度易字第一二六五號刑事判決卷。
    理    由
甲、本件原告主張兩造為夫妻，八十八年三月十三日晚上十時許，因細故於屏東縣東
    港鎮○○路一二八號三樓住處發生爭執，甲○○明知原告懷有身孕，竟出手猛推
    原告，更以腳踢原告，致原告受有頭部外傷、臀部挫傷、腹部挫傷及右膝瘀傷四
    ×四公分之傷害，被告之傷害行為業經台灣屏東地方法院檢察署檢察官偵查起訴
    ，並經本院八十八年易字第一二六五號刑事判決有罪確定。兩造為夫妻關係，本
    應互信互愛，詎被告不顧原告有懷有身孕而毆打原告成傷，致原告身心受傷，爰
    依民法第一百八十四條第一項前段、第一百九十五條之規定，請求被告給付如訴
    之聲明所載之金錢等語。被告則以：伊於八十八年三月十三日晚上確與原告發生
    爭執，但伊未使用暴力毆打原告，祇推原告一把，不知何以有驗傷診斷書所載之
    傷勢。伊現業鋼筋業云云抗辯。
乙、按原告主張被告於前揭時地毆傷原告之事實，本院依職權調閱本院八十八年度易
    字第一二六五號刑事判決卷，該卷內所附東港安泰醫院診斷書所載，原告受有「
    頭部外傷、臀部挫傷、腹部挫傷及右膝瘀傷四×四公分之傷害」，有驗傷診斷書
    一紙在本院刑事卷內可憑，經核其所指被告加害情節與驗傷診斷書上所載伊所受
    傷勢相符，且據東港安泰醫院所提供原告乙○○病歷表內載，乙○○確有於八十
    八年三月十三日因被毆打而在該院就診，故被告所辯伊僅輕推原告云云，即無可
    採，原告主張，堪信為真實。
丙、按故意或過失，不法侵害他人之權利者，負損害賠償責任；不法侵害他人之身體
    、健康、名譽或自由者，被害人雖非財產上之損害，亦得請求賠償相當之金額，
    其名譽被侵害者，並得請求為回復名譽之適當處分；民法第一百八十四條第一項
    前段、第一百九十五條分別定有明文。本件原告不法毆傷原告，造成其身體之傷
    害，其侵害行為與損害之結果，顯有相當因果關係，依前揭民法第一百八十四條
    第一項前段、第一百九十五條之規定，被告自應對於原告負擔非財產上之損害賠
    償責任。本院審酌原告為家庭美髮，兼家庭褓姆，每月收入約一萬多，被告業鋼
    筋業，為捆工，年收入約三十萬元，認原告請求被告給付伍拾萬元，及自起訴狀
    繕本送達被告之翌日即八十八年二月十七日起至清償日止，按週年利率百分之五
    計算利息之範圍內，為有理由，應予准許，逾此部分之請求，為無理由，應予駁
    回。另本件兩造均陳明願供擔保後，請准宣告假執行或免為假執行，經核原告勝
    訴部分，合於規定，爰分別酌定相當之擔保金額，予以准許。又原告其餘之訴既
    經駁回，其該部分假執行之聲請，因訴之駁回而失所附麗，不應准許。
丁、結論：
    本件原告之訴為一部有理由，一部無理由，依民事訴訟法第七十九條但書、第三
    百九十條第二項、第三百九十二條，判決如主文。
中      華      民      國    八十九    年      四      月      十一    日
                                    臺灣屏東地方法院民事第一庭
~B法      官  李芳南
右為正本係照原本作成。
如不服本判決，應於送達後廿日內，向本院提出上訴狀。
~B法院書記官  許水生
中      華      民      國    八十九    年      四      月      十一    日


司法院資訊處製作；財團法人民間司法改革基金會備份。
